### Carlos Eduardo Sinhoreli

Rua Rio de Janeiro, 485 – Nova Sapucaia CEP 93224-290 - Sapucaia / RS (51) 99830720 (51) 9646 3301 E-mail: sinhoreli@ibest.com.br Brasileira, 41 anos

\_\_\_\_\_

Profissional com experiência na área manutenção eletroeletrônica industrial e projetos de automação. Excelente capacidade para relacionamento interpessoal, capacidade de comunicação, iniciativa, dinamismo, organização pessoal, persistência, pontualidade, seriedade e comprometimento com as atividades a serem desenvolvidas.

# Formação Acadêmica

Graduação — Engenharia Elétrica — UNISINOS — São Leopoldo -2008/02; Pós-graduação — Engenharia de Produção — ULBRA — Canoas 2013/02; MBE — Gestão de Manutenção Industrial — UNISINOS — Andamento; Inglês — Nível Avançado;

# Experiências Profissionais

#### PIRELLI PNEUS S/A

Coordenador de Manutenção – 06/2011 a atual.

Responsável pela coordenação de equipes de manutenção do setor de acionamentos (eletrônica e automação, instrumentação, subestações, motores, telefonia, manutenção elétrica predial e laboratório de metrologia), além da gestão de custos utilizando SAP. Coordenação e apoio técnico as equipes de manutenção e áreas de engenharia e projetos. Totalizando aproximadamente 35 pessoas.

Elaboração de análises para investimentos (Capex) nas áreas de automação, eletrônica e elétrica. Uso das ferramentas 5 Porquês, FMEA, Ishikawa, A3 e poka-yoke na solução de problemas de manutenção.

Participação em start up da nova planta da Pirelli na Indonésia por 3 meses.

### **ULBRA**

Professor - 02/2009 a 03/2011.

Professor do curso técnico de automação industrial na Escola Técnica Cristo Redentor em Canoas/RS.

### MASISA DO BRASIL S/A

Supervisor de Engenharia Elétrica -04/2010 a 06/2011.

Responsável pela gestão dos contratos de manutenção, equipes de manutenção instrumentação e elétrica da planta Montenegro/RS. Supervisão e gestão das manutenções preventivas e preditivas da fábrica utilizando como ferramenta de controle o software SAP. Análise de falhas dos problemas elétricos, eletrônicas e de instrumentação da planta com auxílio das ferramentas 5 Porquês, FMEA e Ishikawa. Envolvimento no planejamento das paradas e dos planos de manutenção da fábrica com auxílio do MS Project e Excell. Controle e estudo da eficiência energética da fábrica otimizando uso dos recursos. Respondendo pela melhoria contínua de processos produtivos, de máquinas e equipamentos, responsável pela criação de projetos e análise de desenhos eletro-eletrônicos, programação de CLP e IHM Rockwell / Allen Bradley. Participação de análise preliminar de risco (APR) e análise de segurança da tarefa (AST), elaboração de Instruções de trabalho IT´s e procedimentos operacionais.

Implementação do pilar Manutenção Autônoma em inúmeras áreas da planta.

### FITESA FIBERWEB S/A

Engenheiro de Manutenção - 07/2009 a 04/2010.

Responsável técnico pelas linhas de fabricação de não tecidos. Gestão de manutenção preventiva e preditiva em máquinas e equipamentos. Responsável pela aplicação da manutenção autônoma e manutenção planejada, planejamento de paradas das linhas de produção, controle das ordens de serviços corretivos com pendências, ordens de serviços preventivos e ordens de serviços geradas pela preditiva. Análise de indicadores como Downtime de manutenção, MTTR e MTBF com o auxílio do software de gestão Protheus. Análise de falhas com auxílio das ferramentas FMEA e Ishikawa. Melhorias em equipamentos, software de CLP e circuitos eletroeletrônicos.

#### SGS S/A.

Supervisor - 06/2008 a 07/2009.

Responsável pela supervisão de projetos e manutenção elétrica, automação e instrumentação nas unidades da Braskem, Innova (Triunfo/RS) e DMAE (POA/RS).

### PETROBRAS S/A.

Técnico de projeto construção e montagem instrumentação - 05/2007 a 06/2008

Atuava no planejamento, controle, gerenciamento e fiscalização de obras e empreendimentos nas áreas de elétrica, instrumentação e automação. Acompanhamento, controle e medição de trabalhos de construção e montagem, objetivando a verificação do cumprimento das disposições contratuais em todos os seus aspectos. Verificar e aplicar normas e procedimentos Petrobras durante o andamento do empreendimento. Avaliação de serviços nas áreas de elétrica, automação e instrumentação de empresas contratadas. Acompanhamento e controle da execução física dos itens de contrato. Acompanhamento e auditoria comportamental, visando o cumprimento de regras e diretrizes de QSMS, (qualidade, segurança, meio ambiente e saúde).

### PIRELLI PNEUS S/A.

Técnico eletrônico projeto - 01/2006 a 05/2007 Técnico eletrônico sênior - 03/2004 a 01/2006 Eletrônico de manutenção - 04/1992 a 02/2004

Entre 1992 a 2003 atuava na manutenção eletrônica preventiva e corretiva em máquinas operatrizes, elaboração de projetos eletroeletrônicos, programação de CLP's (Siemens, Rockwell e Altus). Conserto e set-up de inversores de freqüência (Telemecanique, Weg, Allen-Bradley, Reliance, Siemens) e em conversores CA/CC (Reliance, Weg, Telemecanique, Siemens, GE, Positron), servo motores (Indramat e Allen-Bradley). Manutenção e aferição em relês de estado sólido, transdutores, sensores ópticos, sensores indutivos, sensores capacitivos, termopares, PT100, etc. Regulagem, aferição e conserto em equipamentos diversos como fontes, registradores gráficos, placas dedicadas, etc...

De 2004 a outubro de 2006, trabalhei como gestor do laboratório de eletrônica e automação. Objetivo de concentrar Know How e orientar tecnicamente a equipe de eletrônicos. Fazer a gestão dos procedimentos de manutenção, preventiva e melhoramentos nas máquinas em todos os setores da fábrica. Continuidade dos serviços anteriores.

A partir de 01/2006 STP (Serviços técnicos e projetos). Up-grade de máquinas operatrizes, coordenação de montagem e start-up de máquinas e equipamentos eletro-eletrônicos. Atualização de esquemas eletroeletrônicos. Programação de CLP's Allen Bradley e CLP's de segurança PILZ. Start-up de inversores de freqüência, conversores CA/CC, servoconversores, entre outros equipamentos. Projeto de circuitos eletroeletrônicos para máquinas. Manutenção das atividades anteriores ligadas á manutenção eletroeletrônica na fábrica.

## Cursos de Capacitação

- ✓ Nível Médio: Técnico em Eletrônica. Escola Técnica Parobé.
- ✓ Nível Médio: Técnico em Informática Industrial. SENAI.
- ✓ Reparador de Equipamentos Eletrônicos Industriais (1600hs). SENAI/1990
- ✓ EPLAN 2.2 Desenhos elétricos utilizando Eplan 2.2 EPLAN Curitiba Paraná;
- ✓ Programa de Desenvolvimento das Competências Comportamentais da Escola de Manufatura (92hs) Bridge/2013
- ✓ Liderança por Resultados (40hs) SIN BRASIL/2007.
- ✓ Planejamento e controle de manutenção (PCM) (40hs) Abraman/2008
- ✓ Gerenciamento de projetos (100hs) Petrobras/2008
- ✓ Sistema de Energia. (80hs) Unisinos/2007.
- ✓ Gestão da Metrologia (08hs) Metroquality/2012
- ✓ Incerteza de Medição (08hs) Metroquality/2012
- ✓ Metrologia Básica (08hs) Metroquality/2012
- ✓ Interpretação de requisitos e formação de auditores internos ISO9001:2008 ISO14001:2004 e OHSAS 18001:2007. (32hs).
- ✓ TPM Manutenção Produtiva Total (32hs) Unisinos/2007
- ✓ TPM (Manutenção produtiva total) (24hs) Pirelli Pneus S/A /2005
- ✓ Gerenciamento e fiscalização de empreendimentos módulo gestão. Universidade Petrobras;
- ✓ *MS Project. (36hs) SENAC/2008.*
- ✓ AutoCAD 2000. (40hs) QI Informática/2001
- ✓ Pneumática Basic.(40hs) SENAI/2002
- ✓ Pneumática e hidráulica básica (36hs) Unisinos/2003
- ✓ Controlador lógico programável Siemens (S7-300 básico) (40hs). SENAI/2004
- ✓ Controlador lógico programável Allen-Bradley (Rslogix 500 básico e avançado para SLC 500 e micrologix). (40hs) Rockwell/2005.
- ✓ Motion (kinetix e Ultra 3000) Rockwell/2011
- ✓ Controlador lógico programável Allen-bradley (Rslogix 5 básico e avançado para PLC 5) (40hs) – Rockwell/2005
- ✓ Controlador lógico programável Siemens (S7-300/400), básico e avançado. (80hs) Mecatron/2006
- ✓ Redes MPI e Profibus básico e avançado. (80hs) Mecatron/2006
- ✓ Controlador lógico programável Allen-Bradley (Rslogix 5000 para Controllogix básico) (40hs) Rockwell/2006
- ✓ IHM Allen-Bradley (Panel Builder) (40hs) Rockwell/2006
- ✓ Servo conversor GML Allen Bradley (40hs) Rockwell/2006
- ✓ Controlador lógico programável Allen-Bradley (Rslogix 5000 para Controllogix, avançado). Ladder, Estruturada, Grafcet (40hs) – Rockwell/2007.
- ✓ Redes EtherNet, DeviceNet, ControlNet, DH+ e RIO (40hs) Rockwell/2007
- ✓ Curso Servo Conversores GMC Rockwell. (40hs) Rockwell/2007
- ✓ CLP segurança PILZ PSS e Pnoz multi (40hs) PILZ/2007
- ✓ PanelView Plus FactoryTalk View Machine Edition (24h) Rockwell/2011
- ✓ PanelView Plus (24hs) Rockwell/2011 (40hs) Rockwell/2012
- ✓ ControlLogix Motion e Rede DeviceNet (40hs) Rockwell/2012
- ✓ ControlLogix Avançado + Redes EtherNet e ControlNet (40hs) Rockwell/2012
- ✓ Servo Drive Kinetix 6000 (40hs) Rockwell/2013
- ✓ Rslogix 5000 básico e avançado (80hs) Rockwell/2013
- ✓ SafetyLogix RSlogix 5000 utilizando instruções de segurança, Rockwell/2014;
- ✓ Motion Kinetix 6000 Rockwell/2014;
- ✓ Redes Ethernet e DeviceNet Rockwell/2014;
- ✓ Controlador lógico programável Altus (Mastertool). (40hs) SENAI/2004
- ✓ Controlador lógico programável Altus (Mastertool básico e avançado). (40hs) Unisinos/2005
- ✓ APR Análise preliminar de riscos, 16hs. Realização: Petrobras;
- ✓ Sistema Lean básico, 8hs: Pirelli;
- ✓ Conversores e Inversores Weg Pirelli Pneus S/A;
- ✓ Supervisório Ellipse (36hs) Elipse/2000

- ✓ Conversores e Inversores Telemecanique Pirelli Pneus S/A;
- ✓ Palestra sobre Safety Focus Pirelli Pneus S/A;
- ✓ Espaço confinado (16hs) Petrobras/2008.
- ✓ Curso de PCEP (procedimento controle de energias perigosas) (16hs) Pirelli Pneus S/A /2001
- ✓ Direção defensiva (16hs) Petrobrás/2007
- ✓ NR-10. (40hs) SENAI/2005.
- ✓ Curso de NR-10 (normas de segurança) (40hs) Pirelli Pneus S/A /2006
- ✓ NR-10. Mazza consultoria técnica (40hs) Petrobras/2007
- ✓ Pratica segura, abordagem educativa/ Pirelli/2014;
- ✓ Arquitetura de computadores, "Hardware Básico para PC". (36hs) Athus informática/1998

## Informática

- ✓ Sólidos conhecimentos em Windows/ Word/ Excel/ Power point/ internet;
- ✓ Usuário Sistema SAP;